臺灣高等法院臺中分院刑事判決　　　　　　　　　九十三年度上訴字第一五九六號
　　上　訴　人　臺灣南投地方法院檢察署檢察官
　　上　訴　人
　　即　被　告　乙○○
右上訴人等因被告毒品危害防制條例案件，不服臺灣南投地方法院九十三年度訴字第
四五九號中華民國九十三年八月三十一日第一審判決（起訴案號：臺灣南投地方法院
檢察署九十三年度毒偵字第七三九號），提起上訴，及移
法院檢察署九十三年度毒偵字第一○三二號）本院判決如左：
    主      文
原判決撤銷。
乙○○連續施用第一級毒品，累犯，處有期徒刑壹年，扣案之注射針筒肆支沒收。又
連續施用第二級毒品，累犯，處有期徒刑伍月，扣案之玻璃吸食器壹組及壹個沒收。
應執行有期徒刑壹年參月；扣案之注射針筒肆支、玻璃吸食器壹組及壹個，均沒收。
    事      實
一、乙○○於民國八十八年間，因毒品危害防制條例案件，經台灣彰化地方法院以八
    十八年度毒聲字第二○○四號裁定觀察勒戒後，認有繼續施用毒品之傾向，經檢
    察官聲請強制戒治並起訴，戒治部分於八十九年十月三十一日執行完畢，同年十
    一月一日出監；起訴部分，經台灣彰化地方法院判處有期徒刑九月及八月，應執
    行刑有期徒刑一年四月，上訴本院後經駁回上訴確定；入監服刑後，於九十一年
    六月三日假釋付保護管束，至九十一年七月十八日假釋期滿未經撤銷視為執行完
    畢。詎乙○○仍未能深自警醒，戒絕毒癮，復基於施用第一級毒品海洛因之概括
    犯意，自九十三年四月中旬起至九十三年六月二十五日二十時止（不含九十三年
    五月十八日凌晨三時五十分至同月十九日諭知限制住居釋放前之期間），在南投
    縣草屯鎮○○路五巷七六弄七號、南投縣草屯鎮○○街十二號七樓七○三室
    等處，以將海洛因與液體混合後用注射針筒注射人體方式，施用第一級毒品海洛
    因，每天施用一次而連續施用多次。乙○○復基於施用第二級毒品安非他命之概
    括犯意，自九十三年四月中旬起至九十三年六月二十五日二十時止（不含九十三
    年五月十八日凌晨三時五十分至同月十九日諭知限制住居釋放前之期間），在南
    投縣草屯鎮○○路五巷七六弄七號、南投縣草屯鎮○○街十二號七樓七○三
    室等處，以將安非他命放入玻璃球吸食器內，在其下加熱生煙，以口鼻吸取之方
    式，施用第二級毒品安非他命，平均三天施用一次而連續施用多次。嗣乙○○先
    於九十三年五月十八日凌晨三時五十分許，在台中縣霧峰鄉○○街十四號前，為
    警發現可疑上前盤查，因而查獲，並扣得所有供其施用海洛因之注射針筒一支及
    供施用安非他命之玻璃吸食器一組。又於九十三年六月二十六日凌晨一時四十分
    許，因另犯竊盜案件至警局製作筆錄時同意警方至南投縣草屯鎮○○街十二號七
    樓七○三室租居處搜索，扣得所有供其施用海洛因之注射針筒三支及供施用安非
    他命之玻璃吸食器一個，而查獲上情。
二、案經台中縣政府警察局霧峰分局報請台灣台中地方法院檢察署呈請台灣高等法院
    台中分院檢察署令轉台灣南投地方法院檢察署檢察官偵查起訴；及由南投縣政府
    警察局草屯分局報請台灣南投地方法院檢察署移請本院併案審理。
    理      由
一、按除被告所犯為死刑、無期徒刑、最輕本刑為三年以上有期徒刑之罪或高等法院
    管轄第一審案件者外，於前條第一項程序進行中，被告先就被訴事實為有罪之陳
    述時，審判長得告知被告簡式審判程序之旨，並聽取當事人、代理人、辯護人及
    輔佐人之意見後，裁定進行簡式審判程序；除簡式審判程序及簡易程序案件外，
    第一審應行合議審判，刑事訴訟法第二百七十三條之一第一項、第二百八十四條
    之一分別定有明文。本件被告所涉係死刑、無期徒刑、最輕本刑為三年以上有期
    徒刑之罪或高等法院管轄第一審案件以外之罪，並於原審行準備程序時就被訴事
    實為有罪之陳述，原審法院合議庭依前揭規定，經評議結果，裁定改由一名法官
    獨任行簡式審判程序，先予敘明。
二、訊據上訴人即被告乙○○對於右揭事實均坦白承認，復有第一次被查獲時所查扣
    之注射針筒一支、玻璃吸食器一組，及第二次被查扣之注射針筒三支、玻璃吸食
    器一個可資佐證；另被告兩次被查獲均經警採尿送驗，第一次檢驗結果呈嗎啡及
    安非他命陽性反應，第二次檢驗結果成嗎啡陽性反應，此有中山醫學大學附設醫
    院藥物濫用檢測中心流水號第四五一六五二號驗尿報告、南投縣政府衛生局尿
    液檢驗單各一份在卷可佐，足見被告自白與事實相符，堪予憑採。又被告前因毒
    品危害防制條例案件，經台灣彰化地方法院以八十八年度毒聲字第二○○四號裁
    定觀察勒戒後，認有繼續施用毒品之傾向，經檢察官聲請強制戒治，於八十九年
    十月三十一日執行完畢、同年十一月一日出監之事實，有全國施用毒品案件紀錄
    表、台灣高等法院被告全國前案紀錄表附卷可憑。其係於戒治執行完畢釋放五年
    後再犯毒品危害防制條例第十條第一項、第二項之罪，亦足認定。本件事證已臻
    明確，被告犯行堪以認定，自應依法論科。
三、按海洛因係毒品危害防制條例第二條第二項第一款規定之第一級毒品，安非他命
    係屬毒品危害防制條例第二條第二項第二款規定之第二級毒品。被告施用第一級
    毒品海洛因、第二級毒品安非他命之行為，核犯毒品危害防制條例第十條第一項
    及同法條第二項之施用第一級毒品罪及施用第二級毒品罪。其持有海洛因、安非
    他命後進而施用，持有之低度行為應分別為施用之高度行為所吸收，不另論罪。
    被告多次施用第一級毒品海洛因、第二級毒品安非他命之犯行，均時間緊接，犯
    罪構成要件相同，顯係基於概括之犯意反覆為之，均為連續犯，各依刑法第五十
    六條之規定以一罪論，並均加重其刑。又被告前於八十八年間因毒品危害防制條
    例案件，經台灣彰化地方法院判處有期徒刑九月及八月，應執行刑有期徒刑一年
    四月，上訴本院後經駁回上訴確定，入監服刑後，於九十一年六月三日假釋付保
    護管束，至九十一年七月十八日假釋期滿未經撤銷視為執行完畢之事實，有台灣
    高等法院被告全國前案紀錄表附卷可參，其於刑之執行完畢後五年內再犯有期徒
    刑以上之本罪，為累犯，應依法遞加重其刑。被告所犯上開二罪，犯意各別，行
    為互殊，罪名有異，應予分論併罰。被告自九十三年五月二十日起至九十三年六
    月二十五日止之施用海洛因、施用安非他命行為，雖未據起訴，惟被告此部份犯
    行與經起訴之犯行間，有連續犯裁判上一罪之關係，分別為起訴效力所及，本院
    自得併予審理。
四、原審認被告犯罪事證明確，予以論罪科刑，固非無見。惟原判決對於為起訴效力
    所及之被告自九十三年五月二十日起至九十三年六月二十五日止之施用海洛因、
    施用安非他命行為，未及併予審理，尚有未洽。又被告前因毒品危害防制條例案
    件經判處罪刑確定，入監服刑後至九十一年六月三日始假釋付保護管束而出監，
    此有刑案查註紀表表在卷可憑，原判決認定被告係自九十一年四月間起施用毒品
    ，應有所誤。檢察官以被告尚有施用海洛因多次之行為，為原審所不及審理，被
    告以其尚有多次施用毒品犯行，原審未及併案審理各情由，提起上訴，指摘原判
    決不當，均有理由。原判決既有上述可議之處，即屬無可維持，應由本院將原判
    決撤銷改判。爰審酌被告之品性、犯罪之動機、方法、施用時間、次數，前已曾
    因施用毒品案件，經執行強制戒治、徒刑完畢，竟無視於毒品對於自身健康之戕
    害及國家對於杜絕毒品犯罪之禁令，猶施用毒品不輟，再為本案犯行，惟念及其
    吸毒係戕害自己身心之行為及其於犯罪後坦承犯行，態度尚佳等一切情狀，量處
    如主文第二項所示之刑，並定其應執行刑，以資懲儆。至扣案之注射針筒一支、
    三支，合計四支係被告所有供施用海洛因之物，玻璃吸食器一組及一個，係被告
    所有供其施用安非他命所用之物等情，業據被告供明在卷，爰均依刑法第三十八
    條第一項第二款規定諭知沒收。
五、公訴意旨另以：被告自九十一年四月間某日起至九十三年四月中旬以前，在南投
    縣草屯鎮○○路五巷七六弄七號，另有多次施用海洛因、安非他命之行為，
    認被告此部份亦涉有毒品危害防制條例第十條第一項、第二項等罪嫌。訊據被告
    否認有此部份犯行，辯稱：伊假釋出監後即未再施用毒品，直到九十三年四月中
    旬因失業才又吸食海洛因、安非他命，以前說是從九十一年四月間開始吸毒，是
    講錯了等語。經查：被告固於偵查時供稱：戒治出來後，印象中是從九十一年四
    月間起又施用毒品等語（詳見偵字第七三九號卷第一三頁）。然被告於八十八年
    間因毒品危害防制條例案件，經判處罪刑確定後，經入監服刑，於九十一年六月
    三日始假釋付保護管束，至九十一年七月十八日假釋期滿之事實，有台灣高等法
    院被告全國前案紀錄表附卷可參，被告顯不可能於在監執行中仍有施用毒品之行
    為，是被告所辯應堪採信。此外，復查無其他積極明確之證據足以證明被告有公
    訴人所指之此部份犯行，不能證明被告犯罪，惟因公訴人認被告此部份所涉犯行
    與前開有罪部分間，各有連續犯之裁判上一罪之關係，爰均不另為無罪之諭知，
    併予敘明。
據上論結，應依刑事訴訟法第三百六十九條第一項前段、第三百六十四條、第二百九
十九條第一項前段，毒品危害防制條例第十條第一項、第二項，刑法第十一條前段、
第五十六條、第四十七條、第五十一條第五款、第三十八條第一項第二款，判決如主
文。
本案經檢察官甲○○到庭執行職務。
中      華      民      國    九十三  年      十一    月      二十五  日
                                臺灣高等法院臺中分院刑事第四庭
                                      審判長法  官  洪  耀  宗
                                            法  官  劉  登  俊
                                            法  官  江  德  千
右正本證明與原本無異。
施用第一級毒品部分得上訴。施用第二級毒品部分不得上訴。
如不服本判決應於收受送達後十日內向本院提出上訴書狀，其未敘述上訴之理由者並
得於提起上訴後十日內向本院補提理由書（均須按他造當事人之人數附繕本）。
                                            書記官  吳  麗  琴
中      華      民      國      九十三  年      十一    月      二十六  日
【附錄論罪科刑法條】
毒品危害防制條例第十條第一項、第二項
施用第一級毒品者，處六月以上五年以下有期徒刑。
施用第二級毒品者，處三年以下有期徒刑。
                                                                        Ａ
